# 新准则下合并报表和母公司单体报表盈余公积是否会不一致？

提问人：安好 时间：2015-09-16 08:04:35
请教各位新准则下合并报表和母公司单体报表盈余公积是否会有不一致的情况？谢谢！

回答人：chenyiwei
2006 年版准则讲解确实要求不恢复子公司盈余公积。但是从 2008 版的准则讲解开始，就不再有不得恢复子公司盈余公积的强制性要求。所以两个层面的盈余公积余额不一致并不违反准则规定。但在实际操作中，多数企业集团在合并层面和个别报表层面的盈余公积金额还是一致的。
当然，在某些特殊情况下（如反向购买），个别报表和合并报表因为编制基础完全不同，其中的盈余公积余额是很难一致的。

提问人：安好 时间：2015-09-17 16:48:24
不好意思，还得麻烦您确认一下，您说的恢复子公司盈余公积指的是同一控制下的企业合并，还是子公司计提的盈余公积（无论是否属于同一控制），谢谢陈版

回答人：chenyiwei
后者。子公司计提的盈余公积（无论是否属于同一控制）。

提问人：安好 时间：2015-09-17 16:48:28
同一控制下企业合并，准则要求恢复被合并企业合并日前的盈余公积，这样也会导致母公司个别报表和合并报表中的盈余公积不一致，对吗？谢谢

回答人：chenyiwei
是的，所以这实际上是不同准则之间的矛盾。为了避免麻烦，建议对同一控制下合并中被合并方合并日盈余公积是否恢复的问题，采用与合并报表层面对子公司盈余公积是否恢复的一般处理原则相一致的标准。

提问人：wangmeirong10 时间：2018-02-25 17:41:42
请问陈版主，同一控制下企业合并取得长期股权投资 ，合并方支付的对价大于合并日被合并方净资产份额的差额，冲减合并方的资本公积，资本公积不足的冲减盈余公积、未分配利润；这里冲减盈余公积的部分，合并层面还需要再调整至资本公积吗（合并层面资本公积大于合并方支付的对价大于合并日被合并方净资产份额的差额的情况下）？

回答人：chenyiwei
可以在合并报表层面调整为冲减资本公积。

提问人：呼叫帮助 时间：2018-05-05 19:26:44
2006 年版准则讲解确实要求不恢复子公司盈余公积。但是从 2008 版的准则讲解开始，就不再有不得恢复子公司盈余公积的强制性要求。陈版，请教您，是不是这样理解，集团在合并层面可以恢复盈余公积余额也可以不恢复盈余公积余额？

回答人：chenyiwei
可以恢复（而且我个人认为恢复更合理），但目前习惯上多数是不恢复。